臺灣高等法院刑事判決　　　　　　　　96年度上訴字第3535號
上　訴　人　臺灣臺北地方法院檢察署檢察官
被　　　告　甲○○
上列上訴人因被告偽造文書等案件，不服臺灣臺北地方法院96年
度簡上字第202號，中華民國96年7月31日第一審判決（起訴案號
：臺灣臺北地方法院檢察署96年度偵字第4712號），提起上訴，
本院判決如下：
    主  文
原判決撤銷。
甲○○行使變造公文書，足以生損害於公眾，處有期徒刑壹年，
減為有期徒刑陸月。甲○○中華民國護照（護照號碼：0000
00000號）第八頁入境查驗章戳上變造之 「OCT.24.2006」
入境日期沒收。
    事  實
一、甲○○於民國九十五年十月間出國旅遊，向其任職之證券公
    司請假至同月二十四日，惟因故提前於同月二十一日返國，
    不欲立即上班，為隱瞞正確之返國日期，以便向任職之公司
    多請三天假，竟基於行使變造公文書之犯意，於民國九十五
    年十月二十一日回國後，即在其位於臺北市○○路三百二十
    九巷六號三樓住處，將其護照（護照號碼：0000000
    00號）第八頁入境查驗章戳上 「OCT.21.2006」之入境日
    期，以原子筆塗改變造為 「OCT.24.2006」，足以生損害於
    入出境管理機關對於人民入出境管理之正確性。嗣甲○○於
    九十五年十二月二日十三時二十分許，自臺灣桃園國際機場
    欲再搭機出境時，經查驗員警發覺其護照內上揭戳印有異，
    並以紫光燈檢驗螢光反應後，始悉上情。
二、案經內政部警政署航空警察局移送臺灣臺北地方法院檢察署
    檢察官偵查後聲請簡易判決處刑，惟原審管轄之第二審合議
    庭認不宜以簡易判決處刑，改依通常程序審理。
    理  由
一、上揭事實，業據被告甲○○於原審及本院坦承不諱（見原審
    九十六年七月十二日及本院審理筆錄），且有被告之入出境
    紀錄查詢表、內政部警政署航空警察局證照查驗隊鑑驗報告
    （明載被告護照第八頁入境查驗章戳上 「OCT.24.2006」之
    入境日期，經鑑驗結果係由 「OCT.21.2006」塗改變造等情
    ）可憑（見偵查卷第七至一○頁），足認被告出於任意性之
    自白，與事實相符而堪採信。本件被告犯罪事證明確，應依
    法論科。
二、論罪科刑：
(一)、按查驗人員於入出境時加蓋於護照內頁簽證欄之查驗戳章，
    乃用以表示查驗出入境人員之護照、入出境證符合及於何時
    入出境之證明，與刑法第二百二十條所稱足以表示其用意之
    證明者相同，屬準公文書性質（最高法院八十三年度台上字
    第六二七○號裁判意旨參照），又護照係指中華民國國民在
    國外旅行所使用之國籍身分證明文件，其主管機關係外交部
    ，而人民出入國境之查驗，則屬內政部，此觀之護照條例施
    行細則暨入出國及移民法之規定自明，內政部警政署航空警
    察局之公務員，於執行入出國境旅客證照查驗職務時，在職
    務上製作表示入出國境旅客（人民）經受查驗完畢之證明，
    縱以戳章型式在護照內頁簽證欄上填記，惟非護照、旅券之
    本體，復與關於護照持有人之品行、能力、服務或其他相類
    之證書無涉，非刑法第二百十二條規定之特種文書，而屬同
    法第二百二十條第一項規定之準公文書（最高法院九十二年
    度臺上字第九○二號裁判意旨參照），是本件核被告所為，
    係犯刑法第二百十六條、第二百二十條第一項、第二百十一
    條之行使變造（準）公文書罪，被告變造公文書後復加以行
    使，變造之低度行為已為行使之高度行為所吸收，不另論罪
    ，公訴意旨漏未斟酌此點，而認被告係犯刑法第二百十六條
    、第二百十二條之行使變造特種文書，及護照條例第二十四
    條第一項、第二項之行使變造護照罪，尚有未洽，惟其基本
    事實同一，本院自應予以審理，並變更起訴法條。
(二)、原審予以論罪科刑雖非無見，惟查：被告甫因恐嚇等罪經原
    審法院於96年6月20 日判處應執行有期徒刑伍月，緩刑2 年
    ，於96年7月18 日確定，有判決書附卷可查，且為被告所是
    認，依法不得再宣告緩刑，原審竟於96年7月31 日再予以宣
    告緩刑，尚有未合，是檢察官執此上訴為有理由，原判決應
    予以撤銷改判。
(三)、爰審酌被告於審理中坦承犯行不諱，尚有悔意，暨其犯罪之
    動機、目的、手段、生活狀況、品行、智識程度、犯罪所生
    之危害等一切情狀，量處如主文所示之刑，以資懲戒；又本
    件被告犯行使變造公文書罪之犯罪時間係於九十六年四月二
    十四日之前，且無中華民國九十六年罪犯減刑條例所定不得
    減刑之情形，爰依同條例第二條第一項第三款規定，減其宣
    告刑二分之一。
(四)、被告所有之中華民國護照（護照號碼：000000000
    號）第八頁入境查驗章戳上變造之「OCT.24.2006」入境日
    期，係被告所有，而為其犯罪所得之物，爰依刑法第三十八
    條第一項第三款規定宣告沒收。
據上論斷，應依刑事訴訟法第369條第1項前段、第364條、第299
條第1項前段、第300條，刑法第216條、第220條第1項、第211條
、第38條第1項第3款，中華民國96年罪犯減刑條例第2條第1項第
3款、第7條、判決如主文。
本案經檢察官張秋雲到庭執行職務。
中　　華　　民　　國　　96　　年　　9　　月　　27　 　日
 　　　　      　 刑事第十一庭審判長法　官　張連財
                                    法　官　林明俊
                                    法　官　楊照男
以上正本證明與原本無異。
如不服本判決，應於收受送達後十日內向本院提出上訴書狀，其
未敘述上訴之理由者並得於提起上訴後十日內向本院補提理由書
（均須按他造當事人之人數附繕本）。
                                    書記官  陳秋雄
中　　華　　民　　國　　96　　年　　9　　月　　27　 　日
附錄：本案論罪科刑法條全文
中華民國刑法第二百十六條
行使第二百十條至第二百十五條之文書者，依偽造、變造文書或
登載不實事項或使登載不實事項之規定處斷。
中華民國刑法第二百二十條第一項
在紙上或物品上之文字、符號、圖畫、照像，依習慣或特約，足
以為表示其用意之證明者，關於本章及本章以外各罪，以文書論
。
中華民國刑法第二百十一條
偽造、變造公文書，足以生損害於公眾或他人者，處一年以上七
年以下有期徒刑。
